臺灣高雄地方法院刑事判決　　　　　　99年度審易字第4969號
公　訴　人　臺灣高雄地方法院檢察署檢察官
被　　　告　林金獅
上列被告因竊盜案件，經檢察官提起公訴（99年度偵字第32645
號），本院合議庭裁定由受命法官獨任行簡式審判程序，判決如
下：
    主  文
林金獅犯竊盜罪，累犯，處有期徒刑伍月。又犯攜帶兇器竊盜罪
，累犯，處有期徒刑玖月，扣案之破壞剪壹支沒收。應執行有期
徒刑壹年壹月，扣案之破壞剪壹支沒收。
    事實及理由
一、本件犯罪事實及證據，除起訴書犯罪事實欄一、第10行凌晨
    1時30分許，更正為「凌晨1時許」、第16行凌晨1時5分許，
    更正為「凌晨2 時36分許」、第18行補充「（毀損部分未據
    告訴）」、最後一行補充「並扣得上開破壞剪1 支」；證據
    部分並補充「被告於本院審理時之自白」外，其餘均引用起
    訴書所載（如附件） 。
二、被告林金獅所犯為死刑、無刑徒刑或最輕本刑為3 年以上有
    期徒刑以外之罪，其於準備程序中就被訴事實為有罪之陳述
    ，經告知簡式審判程序之旨，並聽取公訴人之意見後，依刑
    事訴訟法第273 條之1 第1 項規定，進行簡式審判程序，先
    予敘明。
三、按刑法第321 條第1 項第3 款之攜帶兇器竊盜罪，係以行為
    人攜帶兇器竊盜為其加重條件，此所謂兇器，其種類並無限
    制，凡客觀上足對人之生命、身體、安全構成威脅，具有危
    險性之兇器均屬之，且祇須行竊時攜帶此種具有危險性之兇
    器為已足，並不以攜帶之初有行兇之意圖為必要（最高法院
    79 年台上字第5253 號判例意旨參照）。查被告為本件竊盜
    犯行時所持用之破壞剪1 支係鐵製品，並用以剪斷鎖住飲料
    封口機之鐵鍊，足見其質地堅硬，該破壞剪在客觀上足對人
    之生命、身體安全構成威脅，具有危險性。是核被告林金獅
    所為，係犯刑法第320 條第1 項之竊盜罪及同法第321 條第
    1 項第3 款之攜帶兇器竊盜罪。被告所犯上開2 罪，犯意各
    別，行為互異，應予分論併罰。又被告有犯罪事實欄所載有
    期徒刑執行完畢之情形，此有臺灣高等法院被告前案紀錄表
    在卷可佐，其於徒刑執行完畢後，5 年內故意再犯本件有期
    徒刑以上之2 罪，均為累犯，應依法加重其刑。
四、爰審酌被告有多次竊盜前科，素行不佳，正值壯年，不思以
    己力賺取生活所需，率爾竊取他人財物，且於行竊後再度返
    回竊取他人物品，顯見其不尊重他人權益，其價值觀有亟需
    導正之處，惟念其犯後坦承犯行，態度尚可，暨其犯罪之動
    機、目的、生活狀況及被害人所受之損害等一切情狀，分別
    量處如主文所示之刑並定其應執行刑，以示懲儆。扣案之破
    壞剪1 支，為被告所有並用以為本件竊盜犯行之物，此業經
    被告自承在卷，爰依刑法第38條第1 項第2 款之規定，宣告
    沒收，附此敘明。
據上論斷，應依刑事訴訟法第273 條之1 、第299 條第1 項前段
、第310 條之2 、第454 條第2 項，刑法第320 條第1 項、第
321 條第1 項第3 款、第38條第1 項第2 款、第51條第5 款、刑
法施行法第1 條之1 ，判決如主文。
本案經檢察官李英霆到庭執行職務。
中    華    民    國   100    年    1     月    4     日
                  刑事第十庭    法  官  王靖茹
以上正本證明與原本無異。
如不服本判決應於收受判決後10日內向本院提出上訴書狀，並應
敘述具體理由。其未敘述上訴理由者，應於上訴期間屆滿後20日
內向本院補提理由書(均須按他造當事人之人數附繕本)「切勿逕
送上級法院」。
中    華    民    國   100    年    1     月    4     日
                                書記官  楊明月
附錄本案論罪科刑法條：
中華民國刑法第320條第1項
意圖為自己或第三人不法之所有，而竊取他人之動產者，為竊盜
罪，處 5 年以下有期徒刑、拘役或 5 百元以下罰金。
中華民國刑法第321條第1項第3款
犯竊盜罪而有左列情形之一者，處 6 月以上、 5 年以下有期徒
刑：
三、攜帶兇器而犯之者。
附件：
臺灣高雄地方法院檢察署檢察官起訴書
                                     99年度偵字第32645號
    被      告  林金獅  男  44歲（民國○○年○○月○○日生）
                        住高雄市○○區○○路151巷75弄11
                        號之3
                        國民身分證統一編號：Ｚ000000000號
上列被告因竊盜案件，已經偵查終結，認應該提起公訴，茲將犯
罪事實及證據並所犯法條分敘如下：
        犯罪事實
一、林金獅前於民國77年間因懲治盜匪條例、竊盜等案件，經臺
    灣高雄地方法院以77年度重訴字第53號判決，判處應執行有
    期徒刑15年確定，嗣經裁定減刑並定應執行刑為14年5月確
    定，於78年3月18日入監執行，並於85年1月27日假釋出監。
    嗣假釋中，復於88年間因施用毒品案件，經臺灣高雄地方法
    院以90年度訴字第767號判決判處有期徒刑7月確定，而遭撤
    銷假釋，於90年5月2日入監執行殘刑6年11月又9日，且於95
    年12月15日接續執行施用毒品罪刑，並於96年7月14日執行
    完畢。詎仍不知悔改，竟意圖為自己不法之所有，並基於竊
    盜之犯意，於99年8月15日凌晨1時30分許，騎乘車牌號碼不
    詳之機車，前往高雄巿左營區○○路88號前騎樓之「藍天鵝
    飲料店」，徒手竊取溫雅琦放置在該處之飲料封口機2台，
    得手後以上開機車載運逃離現場；林金獅食髓知味，又於99
    年9月1日凌晨，騎乘車牌號碼不詳之機車，前往上址飲料店
    欲行竊取飲料封口機，因發現機器栓有鐵鍊並上鎖，遂折返
    住處尋找作案工具，再於同日凌晨1時5分許，持客觀上足以
    對人之生命、身體、安全構成威脅之破壞剪1把返回現場，
    將機器上之鐵鍊鎖剪斷，竊取飲料封口機2台（上開4台封口
    機，每台價值約新台幣【下同】1萬5,000元），得手後以上
    開機車載運逃離現場；並將上開4台飲料封口機持往位在高
    雄巿中華路與十全路口之跳蚤市場，以每台1,000元至1,500
    元不等之價格出售，得款約4,000元至5,000元均花用殆盡。
    嗣因溫雅琦發覺遭竊，調閱監視器畫面並報警處理，始循線
    查悉上情。
二、案經高雄巿政府警察局左營分局移送偵辦。
        證據並所犯法條
一、證據清單
  ┌──┬──────────┬─────────────┐
  │編號│證據方法            │待證事實                  │
  ├──┼──────────┼─────────────┤
  │ 一 │被告林金獅於警詢及偵│坦承於上揭時、地，先後2次 │
  │    │查中之供述與自白。  │竊取上開財物之事實。      │
  ├──┼──────────┼─────────────┤
  │ 二 │被害人溫雅琦於警詢時│被害人所有如犯罪事實所示之│
  │    │之指述。            │財物，於上揭時、地2次遭竊 │
  │    │                    │之事實。                  │
  ├──┼──────────┼─────────────┤
  │ 三 │監視器錄影紀錄翻拍畫│佐證被告上開2次竊盜之犯罪 │
  │    │面8張、高雄巿政府警 │事實。                    │
  │    │察局左營分局扣押筆錄│                          │
  │    │、扣押物品目錄表各1 │                          │
  │    │份、扣押物照片1張。 │                          │
  └──┴──────────┴─────────────┘
二、核被告林金獅所為，係犯刑法第320條第1項之普通竊盜罪及
    第321條第1項第3款之加重竊盜罪等罪嫌。被告就上開2次竊
    盜犯行，犯意各別，行為互殊，請予分論併罰。又被告於受
    犯罪事實欄所載有期徒刑執行完畢後，5年內故意再犯本件
    有期徒刑以上之罪，有本署刑案資料查註紀錄表在卷可參，
    為累犯，請依刑法第47條第1項之規定，加重其刑。
三、依刑事訴訟法第251條第1項提起公訴。
    此  致
臺灣高雄地方法院
中    華    民    國    99    年    10    月    21    日
                              檢  察  官  莊  榮  松